# 基本常识问题

提问人：wqhhyl 时间：2010-07-07 13:58:08
注册会计师可以免考取得《会计证》？如果是，在那里申请？

回答人：chenyiwei
应该没有这样的规定。还是必须参加考试。毕竟注册会计师和会计职业资格是两个不同的体系。 我本人到现在还没有《会计证》。